【裁判字號】    97,審易緝,29
【裁判日期】    971110
【裁判案由】    毒品危害防制條例
【裁判全文】
臺灣桃園地方法院刑事判決            97年度審易緝字第29號
公  訴  人  臺灣桃園地方法院檢察署檢察官
被      告  甲○○
指定辯護人  本院公設辯護人  陳瑞明
上列被告因違反毒品危害防制條例案件，經檢察官提起公訴（96
年度毒偵字第6013號、第6014號），嗣被告於準備程序進行中為
有罪之陳述，經檢察官聲請改依協商程序而為判決，本院判決如
下：
    主  文
甲○○施用第二級毒品，累犯，處有期徒刑捌月，減為有期徒刑
肆月；又施用第二級毒品，累犯，處有期徒刑捌月，減為有期徒
刑肆月，扣案之甲基安非他命拾伍包連同包裝袋拾伍只（合計淨
重拾玖點壹陸捌玖公克，驗餘合計淨重拾玖點零肆陸壹公克）連
同包裝袋拾伍只均沒收銷燬之。應執行有期徒刑捌月，扣案之甲
基安非他命拾伍包連同包裝袋拾伍只（合計淨重拾玖點壹陸捌玖
公克，驗餘合計淨重拾玖點零肆陸壹公克）均沒收銷燬之。
    事實及理由
一、本件被告甲○○所犯係刑事訴訟法第376 條第1 款最重本刑
    為3 年以下有期徒刑之罪，其於準備程序中就被訴事實為有
    罪之陳述，爰依刑事訴訟法第284 條之1 規定獨任進行審判
    程序。
二、被告甲○○前有竊盜及多次違反毒品危害防制條例等前科，
    其中於民國93年間，因竊盜案件，經本院以94年度桃簡字第
    87號判決判處有期徒刑4 月確定，於94年8 月23日易科罰金
    執行完畢。另於94年間，因違反毒品危害防制條例案件，經
    本院以94年度易字第1485號判決判處有期徒刑6 月確定，於
    95年9 月28日易科罰金執行完畢（均構成累犯）。
三、另被告曾於90年間，因施用毒品案件，經本院以90年度毒聲
    字第2367號裁定送觀察、勒戒後，認無繼續施用毒品傾向，
    於90年6 月19日執行完畢出所，並經臺灣桃園地方法院檢察
    署檢察官於同日以90年度毒偵字第1761號、第2019號為不起
    訴處分確定；又於91年間，因施用毒品案件，經本院以91年
    度毒聲字第3280號裁定送觀察、勒戒後，認無繼續施用毒品
    傾向，於92年5 月9 日執行完畢出所，並經臺灣桃園地方法
    院檢察署檢察官於同日以92年度毒偵字第652 號、92年度毒
    偵緝字第178 號為不起訴處分確定。又五年內之94年間，因
    施用毒品案件，經本院以94年度易字第1485號判決判處有期
    徒刑6 月確定。詎仍未戒除毒癮，明知安非他命為毒品危害
    防制條例第2 條第2 項第2 款所規定之第二級毒品，不得施
    用、持有，竟基於施用第二級毒品安非他命之犯意，於96年
    3 月17日某時，在桃園縣八德市○○路○ 段428 巷15之1 號
    住處內，施用第二級毒品安非他命1 次，嗣於96年3 月18日
    19時50分許，在桃園縣中壢市○○○路與新中二街口為警查
    獲，並扣得與本案無關之海洛因1 包連同包裝袋1 只（淨重
    0.14公克，空包裝重0.19公克）；另基於施用第二級毒品安
    非他命之犯意，於96年4 月8 日上午11時許，在上址住處內
    ，施用第二級毒品安非他命1 次，嗣於同日17時20分許，在
    桃園縣中壢市○○路397 號前為警查獲，並扣得其所有之甲
    基安非他命15包（合計淨重19.1689 公克，驗餘合計淨重19
    .0461 公克）連同包裝袋15只及與本案無關之海洛因9 包連
    同包裝袋9 只（合計淨重5.44公克，空包裝總重2.52公克）
    。案經桃園縣政府警察局移請暨桃園縣政府警察局中壢分局
    報請臺灣桃園地方法院檢察署檢察官偵查起訴。
四、證據名稱：
  (一)被告於警詢、偵訊及本院準備程序中之自白。
  (二)桃園縣政府警察局中壢分局被採尿人尿液姓名編號對照表暨
    臺灣檢驗科技股份有限公司濫用藥物尿液檢驗報告、桃園縣
    政府警察局刑事警察大隊被採尿人姓名編號對照表暨法務部
    調查局96年7 月2 日調科壹字第09600282640 號鑑定書、憲
    兵司令部刑事鑑識中心96年5 月24日安鑑字第0960000781號
    鑑定書各1 紙附卷可稽。
  (三)甲基安非他命15包連同包裝袋15只（合計淨重19.1689 公克
    ，驗餘合計淨重19.0461 公克）扣案可資佐證。
五、本件經檢察官與被告於審判外達成協商之合意且被告已認罪
    ，其合意內容為：就其2 次施用第二級毒品部分，被告願受
    科刑範圍各為有期徒刑8 月，各減為有期徒刑4 月，應執行
    有期徒刑8 月。經查，上開協商合意並無刑事訴訟法第455
    條之4 第1 項所列情形之一，檢察官聲請改依協商程序而為
    判決，本院爰不經言詞辯論，於協商合意範圍內為協商判決
    ，合予敘明。
六、附記事項：
  (一)被告本件2 次犯行之犯罪時間，均係在96年4 月24日之前，
    所犯均為毒品危害防制條例第10條第2 項之罪，合於中華民
    國九十六年罪犯減刑條例第2 條第1 項第3 款規定之減刑條
    件，爰減其宣告刑二分之一。
  (二)扣案之甲基安非他命15包連同包裝袋15只（合計淨重19.168
    9 公克，驗餘淨重19.0461 公克），經送驗結果，確含甲基
    安非他命成分，有憲兵司令部刑事鑑識中心96年5 月24日安
    鑑字第0960000781號鑑定書1 紙在卷可稽，均應依毒品危害
    防制條例第18條第1 項前段規定，沒收銷燬之；包裹第二級
    毒品甲基安非他命之包裝袋與前開毒品無從完全剝離，併依
    毒品危害防制條例第18條第1 項前段規定，沒收銷毀之。至
    扣案之海洛因10包連同包裝袋10只（合計淨重5.58公克，空
    包裝總重2.71公克）與本案被告犯行無關，毋庸由本院宣告
    沒收，附此敘明。
七、應適用之法條：刑事訴訟法第284 條之1 、第455 條之4 第
    2 、第455 條之8 ，毒品危害防制條例第10條第2 項、第18
    條第1 項前段，刑法第11條、第47條第1 項、第51條第5 款
    ，中華民國九十六年罪犯減刑條例第2 條第1 項第3 款、第
    7 條、第10條第1 項。
八、本判決除有刑事訴訟法第455 條之4 第1 項第1 款、第2 款
    、第4 款、第6 款、第7 款所定情形之一，或違反同條第2
    項規定者外，不得上訴。
九、如不服本件判決，得自收受判決送達之日起10日內，向本院
    提出上訴書狀，上訴於第二審法院。
本案經檢察官潘怡華到庭執行職務。
中    華    民    國    97    年    11    月    10    日
                  刑事庭    法  官  徐  培  元
以上正本證明與原本無異。
                            書記官  楊  美  慧
中    華    民    國    97    年    11    月    10    日
附錄論罪科刑依據之法條：
毒品危害防制條例第10條
施用第一級毒品者，處 6 月以上 5 年以下有期徒刑。
施用第二級毒品者，處 3 年以下有期徒刑。


司法院資訊處製作；財團法人民間司法改革基金會備份。
